{"present": {"1 Singular": {"Affirmative": "cailgim", "Question": "an gcailgim?", "Negative": "n\u00ed chailgim"}, "2 Singular": {"Affirmative": "cailgeann t\u00fa", "Question": "an gcailgeann t\u00fa?", "Negative": "n\u00ed chailgeann t\u00fa"}, "3 Singular": {"Male": {"Affirmative": "cailgeann s\u00e9", "Question": "an gcailgeann s\u00e9?", "Negative": "n\u00ed chailgeann s\u00e9"}, "Female": {"Affirmative": "cailgeann s\u00ed", "Question": "an gcailgeann s\u00ed?", "Negative": "n\u00ed chailgeann s\u00ed"}}, "1 Plural": {"Compressed": {"Affirmative": "cailgimid", "Question": "an gcailgimid?", "Negative": "n\u00ed chailgimid"}, "Extended": {"Affirmative": "cailgeann muid", "Question": "an gcailgeann muid?", "Negative": "n\u00ed chailgeann muid"}}, "2 Plural": {"Affirmative": "cailgeann sibh", "Question": "an gcailgeann sibh?", "Negative": "n\u00ed chailgeann sibh"}, "3 Plural": {"Affirmative": "cailgeann siad", "Question": "an gcailgeann siad?", "Negative": "n\u00ed chailgeann siad"}, "Passive": {"Affirmative": "cailgtear", "Question": "an gcailgtear?", "Negative": "n\u00ed chailgtear"}}, "future": {"1 Singular": {"Affirmative": "cailgfidh m\u00e9", "Question": "an gcailgfidh m\u00e9?", "Negative": "n\u00ed chailgfidh m\u00e9"}, "2 Singular": {"Affirmative": "cailgfidh t\u00fa", "Question": "an gcailgfidh t\u00fa?", "Negative": "n\u00ed chailgfidh t\u00fa"}, "3 Singular": {"Male": {"Affirmative": "cailgfidh s\u00e9", "Question": "an gcailgfidh s\u00e9?", "Negative": "n\u00ed chailgfidh s\u00e9"}, "Female": {"Affirmative": "cailgfidh s\u00ed", "Question": "an gcailgfidh s\u00ed?", "Negative": "n\u00ed chailgfidh s\u00ed"}}, "1 Plural": {"Compressed": {"Affirmative": "cailgfimid", "Question": "an gcailgfimid?", "Negative": "n\u00ed chailgfimid"}, "Extended": {"Affirmative": "cailgfidh muid", "Question": "an gcailgfidh muid?", "Negative": "n\u00ed chailgfidh muid"}}, "2 Plural": {"Affirmative": "cailgfidh sibh", "Question": "an gcailgfidh sibh?", "Negative": "n\u00ed chailgfidh sibh"}, "3 Plural": {"Affirmative": "cailgfidh siad", "Question": "an gcailgfidh siad?", "Negative": "n\u00ed chailgfidh siad"}, "Passive": {"Affirmative": "cailgfear", "Question": "an gcailgfear?", "Negative": "n\u00ed chailgfear"}}, "past": {"1 Singular": {"Affirmative": "chailg m\u00e9", "Question": "ar chailg m\u00e9?", "Negative": "n\u00edor chailg m\u00e9"}, "2 Singular": {"Affirmative": "chailg t\u00fa", "Question": "ar chailg t\u00fa?", "Negative": "n\u00edor chailg t\u00fa"}, "3 Singular": {"Male": {"Affirmative": "chailg s\u00e9", "Question": "ar chailg s\u00e9?", "Negative": "n\u00edor chailg s\u00e9"}, "Female": {"Affirmative": "chailg s\u00ed", "Question": "ar chailg s\u00ed?", "Negative": "n\u00edor chailg s\u00ed"}}, "1 Plural": {"Compressed": {"Affirmative": "chailgeamar", "Question": "ar chailgeamar?", "Negative": "n\u00edor chailgeamar"}, "Extended": {"Affirmative": "chailg muid", "Question": "ar chailg muid?", "Negative": "n\u00edor chailg muid"}}, "2 Plural": {"Affirmative": "chailg sibh", "Question": "ar chailg sibh?", "Negative": "n\u00edor chailg sibh"}, "3 Plural": {"Compressed": {"Affirmative": "chailg siad", "Question": "ar chailg siad?", "Negative": "n\u00edor chailg siad"}, "Extended": {"Affirmative": "chailgeadar", "Question": "ar chailgeadar?", "Negative": "n\u00edor chailgeadar"}}, "Passive": {"Affirmative": "cailgeadh", "Question": "ar cailgeadh?", "Negative": "n\u00edor cailgeadh"}}, "condi": {"1 Singular": {"Affirmative": "chailgfinn", "Question": "an gcailgfinn?", "Negative": "n\u00ed chailgfinn"}, "2 Singular": {"Affirmative": "chailgfe\u00e1", "Question": "an gcailgfe\u00e1?", "Negative": "n\u00ed chailgfe\u00e1"}, "3 Singular": {"Male": {"Affirmative": "chailgfeadh s\u00e9", "Question": "an gcailgfeadh s\u00e9?", "Negative": "n\u00ed chailgfeadh s\u00e9"}, "Female": {"Affirmative": "chailgfeadh s\u00ed", "Question": "an gcailgfeadh s\u00ed?", "Negative": "n\u00ed chailgfeadh s\u00ed"}}, "1 Plural": {"Compressed": {"Affirmative": "chailgfimis", "Question": "an gcailgfimis?", "Negative": "n\u00ed chailgfimis"}, "Extended": {"Affirmative": "chailgfeadh muid", "Question": "an gcailgfeadh muid?", "Negative": "n\u00ed chailgfeadh muid"}}, "2 Plural": {"Affirmative": "chailgfeadh sibh", "Question": "an gcailgfeadh sibh?", "Negative": "n\u00ed chailgfeadh sibh"}, "3 Plural": {"Compressed": {"Affirmative": "chailgfid\u00eds", "Question": "an gcailgfid\u00eds?", "Negative": "n\u00ed chailgfid\u00eds"}, "Extended": {"Affirmative": "chailgfeadh siad", "Question": "an gcailgfeadh siad?", "Negative": "n\u00ed chailgfeadh siad"}}, "Passive": {"Affirmative": "chailgf\u00ed", "Question": "an gcailgf\u00ed?", "Negative": "n\u00ed chailgf\u00ed"}}, "imper": {"1 Singular": {"Affirmative": "cailgim!", "Negative": "n\u00e1 cailgim!"}, "2 Singular": {"Affirmative": "cailg!", "Negative": "n\u00e1 cailg!"}, "3 Singular": {"Male": {"Affirmative": "cailgeadh s\u00e9!", "Negative": "n\u00e1 cailgeadh s\u00e9!"}, "Female": {"Affirmative": "cailgeadh s\u00ed!", "Negative": "n\u00e1 cailgeadh s\u00ed!"}}, "1 Plural": {"Compressed": {"Affirmative": "cailgimis!", "Negative": "n\u00e1 cailgimis!"}, "Extended": {"Affirmative": "cailgeadh muid!", "Negative": "n\u00e1 cailgeadh muid!"}}, "2 Plural": {"Affirmative": "cailgig\u00ed!", "Negative": "n\u00e1 cailgig\u00ed!"}, "3 Plural": {"Compressed": {"Affirmative": "cailgid\u00eds!", "Negative": "n\u00e1 cailgid\u00eds!"}, "Extended": {"Affirmative": "cailgeadh siad!", "Negative": "n\u00e1 cailgeadh siad!"}}, "Passive": {"Affirmative": "cailgtear!", "Negative": "n\u00e1 cailgtear!"}}, "pastConti": {"1 Singular": {"Affirmative": "chailginn", "Question": "an gcailginn?", "Negative": "n\u00ed chailginn"}, "2 Singular": {"Affirmative": "chailgte\u00e1", "Question": "an gcailgte\u00e1?", "Negative": "n\u00ed chailgte\u00e1"}, "3 Singular": {"Male": {"Affirmative": "chailgeadh s\u00e9", "Question": "an gcailgeadh s\u00e9?", "Negative": "n\u00ed chailgeadh s\u00e9"}, "Female": {"Affirmative": "chailgeadh s\u00ed", "Question": "an gcailgeadh s\u00ed?", "Negative": "n\u00ed chailgeadh s\u00ed"}}, "1 Plural": {"Compressed": {"Affirmative": "chailgimis", "Question": "an gcailgimis?", "Negative": "n\u00ed chailgimis"}, "Extended": {"Affirmative": "chailgeadh muid", "Question": "an gcailgeadh muid?", "Negative": "n\u00ed chailgeadh muid"}}, "2 Plural": {"Affirmative": "chailgeadh sibh", "Question": "an gcailgeadh sibh?", "Negative": "n\u00ed chailgeadh sibh"}, "3 Plural": {"Compressed": {"Affirmative": "chailgid\u00eds", "Question": "an gcailgid\u00eds?", "Negative": "n\u00ed chailgid\u00eds"}, "Extended": {"Affirmative": "chailgeadh siad", "Question": "an gcailgeadh siad?", "Negative": "n\u00ed chailgeadh siad"}}, "Passive": {"Affirmative": "chailgt\u00ed", "Question": "an gcailgt\u00ed?", "Negative": "n\u00ed chailgt\u00ed"}}, "subj": {"1 Singular": {"Affirmative": "go gcailge m\u00e9", "Negative": "n\u00e1r chailge m\u00e9"}, "2 Singular": {"Affirmative": "go gcailge t\u00fa", "Negative": "n\u00e1r chailge t\u00fa"}, "3 Singular": {"Male": {"Affirmative": "go gcailge s\u00e9", "Negative": "n\u00e1r chailge s\u00e9"}, "Female": {"Affirmative": "go gcailge s\u00ed", "Negative": "n\u00e1r chailge s\u00ed"}}, "1 Plural": {"Compressed": {"Affirmative": "go gcailgimid", "Negative": "n\u00e1r chailgimid"}, "Extended": {"Affirmative": "go gcailge muid", "Negative": "n\u00e1r chailge muid"}}, "2 Plural": {"Affirmative": "go gcailge sibh", "Negative": "n\u00e1r chailge sibh"}, "3 Plural": {"Affirmative": "go gcailge siad", "Negative": "n\u00e1r chailge siad"}, "Passive": {"Affirmative": "go gcailgtear", "Negative": "n\u00e1r chailgtear"}}, "verbal noun": "cailgeadh", "verbal adjective": "cailgthe"}